臺灣新竹地方法院刑事判決　　　　　　　　　　　　九十一年度簡上字第一六號
　　上　訴　人　甲○○
右列上訴人即被告因公共危險案件，不服本院新竹簡易庭九十一年度竹交簡字第五一
九號，中華民國九十一年七月二十二日第一審簡易判決（聲請案號：臺灣新竹地方法
院檢察署九十一年度偵字第三三五０號），本院管轄第二審之合議庭判決如左：
    主  文
上訴駁回。
    理  由
一、本案經本院管轄第二審之合議庭審理結果，認本院第一審簡易判決認事用法及量
    刑均無不當，應予維持，並引用第一審簡易判決書記載之事實、證據及理由（如
    附件）。
二、上訴意旨係以：上訴人即被告甲○○為學生，無力支付罰金一萬五千元，原審判
    決過重，應撤銷原判決云云，而提起上訴。經查：右揭事實，業據被告甲○○於
    警訊及偵、審中供承不諱，並有序號０二五二六一Ｄ號之酒精濃度呼氣測定值單
    、刑法第一百八十五條之三案件測試觀察紀錄表、新竹市警察局竹市警交字第Ｅ
    00000000號舉發違反道路交通管理事件通知單、道路交通事故調查報告
    表、汽機車駕駛人酒後生理協調平衡檢測紀錄表各一件附卷可稽。按酒精濃度呼
    氣達每公升０點五五毫克時，肇事率為一般正常人之十倍，有法務部八十八年五
    月十八日所發之法八八檢字第○○一六六九號函在卷為憑，被告酒精濃度呼氣甚
    且高達每公升０．九一毫克，再佐以被告係因駕駛前開機車因酒後駕車方與他人
    發生車禍之事實，更顯見其已達不能安全駕駛動力交通工具之狀態甚明。從而，
    本件事證明確，被告犯行洵堪認定，應依法論科。
三、原審以被告所犯罪證明確，援引適用刑法第一百八十五條之三、第四十二條第二
    項，罰金罰鍰提高標準條例第二條，量處罰金一萬五千元，如易服勞役以三百元
    折算一日，核其認事用法，均無違誤，量刑亦為允洽。被告上訴意旨，雖指摘原
    判決量刑過重，然本院認上開法條之制訂，乃鑒於酒後駕車肇事事件層出不窮，
    每每累及無辜被害人致家庭破碎或陷於困境，為導正酒後駕車之不良社會風氣，
    故立法對於酒後駕車行為予以處罰，而政府且大力宣導嚴格取締酒後駕車之行為
    ，被告竟仍心存僥倖，於酒後注意能力減低、反應能力變慢之情形下駕車，顯無
    視上開法律之存在及其他用路人之安全，被告所為不宜宣告緩刑，俾收儆惕之效
    ，被告前開上訴意旨，核無理由，應予駁回。
據上論斷，應依刑事訴訟法第四百五十五條之一第一項、第三項、第三百七十三條、
第三百六十八條，判決如主文。
本案經檢察官林佳穎到庭執行職務
中      華      民      國    九十一    年      九      月      十      日
                                  臺灣新竹地方法院刑事第一庭
                                          審判長法  官  賴  淑  敏
                                                法  官  王  佳  惠
                                                法  官  楊  麗  文
右正本證明與原本無異。
不得上訴。
                                                書記官  陳  秀  子
中      華      民      國    九十一    年      九      月      十      日
附錄本案論罪科刑實體法條全文：
刑法第一百八十五條之三
服用毒品、麻醉藥品、酒類或其他相類之物，不能安全駕駛動力交通工具而駕駛者，
處一年以下有期徒刑、拘役或三萬元以下罰金。
